# 应付银行承兑汇票到期银行垫付款项该怎样做账务处理

提问人：jj1991zy 时间：2020-04-05 08:05:28
请教各位老师！子公司由于银行账户被冻结，开出的应付银行承兑汇票到期后，付不出钱，银行垫付了资金。向银行发询证函，银行只是口头跟企业说会向企业收取利息，具体利息金额也未明确，未签订正式协议。这种情况下，企业是否应该将应付票据转为短期借款，如果转为短期借款，短期借款的附注该如何披露（由于银行未与子公司签订正式的借款协议，利率等均不确定）。

回答人：chenyiwei
由于没有签订正式借款协议，建议列报为其他应付款——银行垫款，待正式签订协议时转为短期借款。利息可以暂时先按照该子公司的一般商业贷款利率计算。